【裁判字號】    97,訴,1350
【裁判日期】    990812
【裁判案由】    確認股東關係存在
【裁判全文】
臺灣臺南地方法院民事裁定           97年度訴字第1350號
聲  請  人
即  原  告  乙○○   住臺北市.
相  對  人
即  被  告  丁○○
            丙○○
            戊○○○○○○
            甲○○
上列當事人間請求確認股東關係存在事件，聲請人於民國99年7
月28日具狀聲請補充判決，本院裁定如下：
    主  文
聲請駁回。
聲請費用由聲請人負擔。
    理  由
一、按判決須於訴訟標的之一部或訴訟費用有脫漏者，法院始應
    依聲請以判決補充之，民事訴訟法第233條第1項規定甚明。
    又按駁回補充判決之聲請，以裁定為之，同條第5項定有明
    文。
二、本件聲請意旨略以：原告於民國97年11月10日聲請鈞院確認
    並請求撤銷被告甲○○受讓自丙○○、丁○○、馮鈺琄於鼎
    立國際企業股份有限公司之股份共346,995股，且回復登記
    為原三人所有。但鈞院判決僅就186,995股之股份為判決，
    就差額之160,000股漏未判決。鈞院未於判決理由書說明不
    採之理由，亦未要求繳交裁判費，且未就該160,000股部分
    為駁回之裁判，爰依法聲請補充判決等語。
三、查聲請人即原告起訴時原聲明「確認被告丙○○、丁○○、
    馮鈺琄對被告鼎立國際企業股份有限公司之股份、股金債權
    存在。」、嗣於97年11月10日具狀將訴之聲明變更為「一、
    確認被告丙○○、丁○○、馮鈺琄對被告鼎立國際企業股份
    有限公司之346,995股股份、股金債權存在。二、被告甲○○受讓自丙○○、丁○○、馮鈺琄所有鼎立國際企業股份有
    限公司346995股份轉讓應予撤銷。」，有聲請人即原告97年
    11月10日民事準備狀可參（本院卷，第9頁），惟聲請人即
    原告又於98年1月23日具狀將訴之聲明變更為「先位訴之聲
    明:一、確認被告丙○○、丁○○、馮鈺琄與被告甲○○間
    就被告鼎立國際企業股份有限公司之股份各38,000、68,995
    及80,000股間轉讓之買賣原因關係、股權讓與之準物權行為
    無效。二、被告甲○○應將上開股權登記予以塗銷，回復登
    記為丙○○38,000股、丁○○68,995股、馮鈺琄80,000股。
    三、確認被告丙○○、丁○○、馮鈺琄與鼎立國際企業股份
    有限公司間股東關係存在。
    備位訴之聲明：一、被告甲○○與丙○○、丁○○及馮鈺琄
    間就鼎立國際企業股份有限公司股份，各為38,000股、
    68,995 股及80,000股之原因關係行為、股權讓與之準物權
    行為均應予撤銷。二、被告甲○○應將上開股權登記予以塗
    銷，回復登記為丙○○38,000股、丁○○68,995股、馮鈺琄
    80, 000 股。三、確認被告丙○○、丁○○、馮鈺琄與鼎立
    國際企業股份有限公司間股東關係存在。」，有聲請人即原
    告98年1月23日民事準備（二）狀可參（本院卷，第157-1
    、157-2頁），聲請人即原告上開聲明之變更，因相對人即
    被告並無異議，並為本案之言詞辯論，則其變更尚與民事訴
    訟法第255條第2項無違，應為法之所許。是以聲請人即原告
    本件請求判決之事項應以聲請人即原告98年1月23日民事準
    備（二）狀所書之聲明事項為準。本院98年2月18日所為97
    年度訴字第1350號判決主文為「被告甲○○與被告丙○○、
    丁○○及馮鈺琄間就被告鼎立國際企業股份有限公司股份，
    各為三萬八千股、六萬八千九百九十五股及八萬股之股權讓
    與行為應予撤銷。被告甲○○應將上開股權登記予以塗銷，
    回復登記為被告丙○○三萬八千股、被告丁○○六萬八千九
    百九十五股、被告馮鈺琄八萬股。原告其餘之訴駁回。訴訟
    費用新台幣壹萬玖仟伍佰壹拾元由被告負擔。」，已就原
    告於98年2月2日民事準備(二)狀所為之變更後各項聲明為判決
    ，於判決理由欄中並就聲請人即原告勝訴及敗訴部分之理由
    予以敘明，尚難認本院就原告對被告之請求有何漏未裁判之
    情事，原告執其於變更前即97年11月10日書狀所為之聲明，
    主張本院漏未判決並聲請補充判決云云，於法不合，應予駁
    回。
四、依民事訴訟法第233條第5項、第95條、第78條，裁定如主文
    。
中    華    民    國    99    年    8     月    12    日
                  民事第三庭    法  官  孫玉文
以上正本證明與原本無異。
如不服本裁定應於送達後10日內向本院提出抗告狀，並應繳納抗
告費新臺幣1,000元整。
中    華    民    國    99    年    8     月    12    日
                                書記官  蘇玟心

司法院資訊處製作；財團法人民間司法改革基金會備份。
